臺灣臺北地方法院民事判決
111年度重訴字第277號
原      告  臺灣中小企業銀行股份有限公司

法定代理人  林謙浩  
訴訟代理人  林易    
被      告  博謙國際事業有限公司

            漢英國際事業有限公司

兼上二人
法定代理人  駱騰紘（原名：駱展龍）


被      告  駱博群  
上列當事人間請求清償借款事件，本院於民國111年5月4日言詞
辯論終結，判決如下：
    主      文
被告博謙國際事業有限公司、駱騰紘、駱博群應連帶給付原告如
附表編號一所示之本金、利息及違約金。
被告漢英國際事業有限公司、駱騰紘、駱博群應連帶給付原告如
附表編號二所示之本金、利息及違約金。
訴訟費用新臺幣8萬0695元由被告博謙國際事業有限公司、駱騰
紘、駱博群連帶負擔80％，餘由被告漢英國際事業有限公司、駱
騰紘、駱博群連帶負擔。
本判決第一項於原告以新臺幣207萬元為被告供擔保後，得假執
行。但被告如以新臺幣620萬元為原告預供擔保，得免為假執行
。
本判決第二項於原告以新臺幣61萬7000元為被告供擔保後，得假
執行。但被告如以新臺幣185萬元為原告預供擔保，得免為假執
行。
    事實及理由
壹、程序部分：
一、按當事人得以合意定第一審管轄法院，但以關於由一定法律
    關係而生之訴訟為限；前項合意，應以文書證之，民事訴訟
    法第24條定有明文。本件依兩造簽訂之授信約定書第19條約
    定，兩造合意以本院為第一審管轄法院，依前揭規定，本院
    就本件訴訟自有管轄權。
二、次按解散之公司，除因合併、分割或破產而解散者外，應行
    清算；解散之公司，於清算範圍內，視為尚未解散；公司之
    清算人在執行職務範圍內，亦為公司負責人；有限公司之清
    算，以全體股東為清算人，但本法或章程另有規定或經股東
    會決議另選清算人時，不在此限，公司法第24條、第25條、
    第8條第2項、第113條準用同法第79條分別定有明文。查被
    告博謙國際事業有限公司（下稱博謙公司）、漢英國際事業
    有限公司（下稱漢英公司），分別經臺北市政府以民國111
    年3月4日府產業商字第11146825600號函、111年3月7日府產
    業商字第1146825300號函為解散登記，並經股東會選任被告
    駱騰紘（原名：駱展龍）為清算人等節，業據本院調閱前開
    公司登記表、股東同意書在卷可佐（見限閱卷宗），其法人
    格仍未消滅，故仍有當事人能力，是原告自得列博謙公司、
    漢英公司為被告、清算人駱騰紘為法定代理人。　　
三、按訴狀送達後，原告不得將原訴變更或追加他訴，但擴張或
    減縮應受判決事項之聲明者，不在此限，民事訴訟法第255
    條第1項但書第3款亦定有明文。查本件原告第1項聲明原請
    求：「被告博謙公司、駱展龍、駱博群英連帶給付原告本金
    新臺幣（下同）620萬元，自110年12月22日至111年1月4日
    止，按年利率0.81％計算之利息，並自111年1月4日起至清償
    日止，按年息2.5％計算之利息，暨自111年2月4日起至清償
    日止，逾期在6個月以內部分，按上開利率10％，逾期超過6
    個月部分，按上開利率20％加計違約金。」，嗣於111年4月1
    1日以民事更正聲請狀將上開聲明之「110年12月22日」變更
    為「110年12月20日」，核原告上開所為，係屬減縮及擴張
    應受判決事項之聲明，合於前揭法律規定，應予准許。
四、被告經合法通知，未於言詞辯論期日到場，核無民事訴訟法
    第386條所列各款情形，爰依原告之聲請，由其一造辯論而
    為判決。
貳、實體部分：
一、原告主張：
(一)被告博謙公司於109年11月3日邀同被告駱騰紘及駱博群為保
    證人，與原告簽訂週轉金貸款契約，經原告核准授信額度為
    620萬元，借款動用期間自109年11月3日起至110年11月3日
    止，約定利息按原告銀行1年期定儲利率指數加計年息1.66％
    計算（違約時為年息2.5％），利息按月計付，本金到期一次
    清償，如未按期償還本息，其逾期在6個月以內部分，按上
    開約定利率10％；逾期6個月以上部分，按上開約定利率20％
    計算之違約金。後被告博謙公司於110年5月3日簽立借據動
    用620萬元，借款期間自110年5月4日至110年11月4日止，又
    於110年11月11日簽訂契據條款變更契約，借期自110年5月4
    日起至111年11月4日止，並約定利息變更為自110年11月22
    日至111年11月21日止，按約定利率機動計息後減0.81％，期
    間屆滿時回復原借款利率機動計息。嗣博謙公司尚餘如附表
    編號1所示之本金及自利息欄所示起息日起之利息未按期清
    償，依約被告博謙公司已喪失期限利益，應即清償如附表編
    號1所示之本金、利息及違約金。又駱騰紘及駱博群既擔任
    連帶保證人，自應就前揭債務負連帶清償責任。
(二)被告漢英公司於108年6月26日邀同被告駱騰紘及駱博群為保
    證人，與原告簽訂借據向原告借款300萬元，借款期間自108
    年6月27日起至113年6月27日止，約定利息按原告銀行1年期
    定儲利率指數加計年息1.66％計算（違約時為年息2.5％），
    自實際撥款日起，本金按月平均攤還，利息按月計付，如未
    按期償還本息，其逾期在6個月以內部分，按上開約定利率1
    0％；逾期6個月以上部分，按上開約定利率20％計算之違約金
    。後被告漢英公司於110年6月23日簽訂契據條款變更契約，
    約定利息變更為自110年6月起，增加寬限息1年，寬限息內
    本金暫緩攤還，按月繳息，寬限期屆滿後本金依剩餘期限按
    月平均攤還，利息按月繳納。嗣漢英公司尚餘如附表編號2
    所示之本金及自利息欄所示起息日起之利息未按期清償，依
    約被告漢英公司已喪失期限利益，應即清償如附表編號2所
    示之本金、利息及違約金。又駱騰紘及駱博群既擔任連帶保
    證人，自應就前揭債務負連帶清償責任。
(三)爰依消費借貸及連帶保證之法律關係，提起本件訴訟，並聲
    明：如主文第1、2項所示，請准宣告假執行。
二、被告未於言詞辯論期日到場，亦未提出書狀作何聲明或陳述
    。
三、經查，原告就其主張之上開事實，業據提出週轉金貸款契約
    、借據、授信動用申請書、授信約定書、契據條款變更契約
    、放款利率歷史資料表、撥還款明細查詢單、通知函及回執
    等件為證，是堪信原告之主張為真正。從而，原告依消費借
    貸及連帶保證之法律關係，請求被告連帶給付如附表所示之
    本金、利息及違約金，為有理由，應予准許。
四、原告陳明願供擔保，請求宣告假執行，核無不合，爰酌定相
    當之擔保金額准許之，並依職權宣告被告如預供擔保，得免
    為假執行。
五、本件第一審裁判費為8萬0695元，應由被告負擔，爰確定如
    主文第3項所載。
六、訴訟費用負擔之依據：民事訴訟法第78條。    
中　　華　　民　　國　　111 　年　　5 　　月　　18　　日
                  民事第九庭法　官　曾育祺
以上正本係照原本作成。
如對本判決上訴，須於判決送達後20日內向本院提出上訴狀。如
委任律師提起上訴者，應一併繳納上訴審裁判費。
中　　華　　民　　國　　111 　年　　5 　　月　　18　　日
                            書記官  王曉雁   
附表：（金額幣別均為新臺幣，日期紀元均為民國）
編號 項目 本金 利息 違約金 1 借款人：博謙國際事業有限公司 原借款金額：620萬元 620萬元 自110年12月20日起至111年1月4日止，按年息0.81％計算，自111年1月4日至清償日止，按年息2.5％計算。 自111年2月4日起至清償日止，逾期在6個月以內部分，按左列利率10%；超過6個月部分，按左列利率20%計算。 2 借款人：漢英國際事業有限公司 原借款金額：300萬元 185萬元 自111年1月2日至清償日止，按年息2.5％計算 自111年1月27日起至清償日止，逾期在6個月以內部分，按左列利率10%；超過6個月部分，按左列利率20%計算。  合計 805萬元 （略） （略）